【裁判字號】    97,台上,4014
【裁判日期】    970821
【裁判案由】    違反槍砲彈藥刀械管制條例
【裁判全文】
最高法院刑事判決            九十七年度台上字第四０一四號
上  訴  人  甲○○（原名楊博丞）
                    1（另案
上列上訴人因違反槍砲彈藥刀械管制條例案件，不服台灣高等法
院中華民國九十七年六月十八日第二審判決（九十七年度上訴字
第一四四０號，起訴案號：台灣士林地方法院檢察署九十五年度
偵字第一一０七五號），提起上訴，本院判決如下：
    主  文
上訴駁回。
    理  由
按刑事訴訟法第三百七十七條規定：上訴於第三審法院，非以判
決違背法令為理由，不得為之；是提起第三審上訴，應以原判決
違背法令為理由，係屬法定要件。如果上訴理由書狀並未依據卷
內訴訟資料具體指摘原判決不適用何種法則或如何適用不當，或
所指摘原判決違法情事，顯與法律規定得為第三審上訴理由之違
法情形，不相適合時，均應認其上訴為違背法律上之程式，予以
駁回。原判決綜合全案卷證資料，本於事實審法院之推理作用，
認定上訴人甲○○（原名楊博丞）有其事實欄所載之犯行，因而
撤銷第一審關於上訴人部分之科刑判決，改判論上訴人以共同未
經許可，寄藏可發射子彈具有殺傷力之改造手槍罪，處有期徒刑
壹年柒月，併科罰金新台幣伍萬元，同時諭知易服勞役之折算標
準，並為相關從刑之宣告。已詳細說明其所憑之證據及認定之理
由；對於上訴人所為之辯解，並已逐一敘明不可採之理由，俱有
卷存之證據資料可資覆按。從形式上觀察，原判決並無違背法令
情形。上訴人之上訴意旨略稱：上訴人受友人之託寄藏改造手槍
，不知具有殺傷力，於得知友人死亡後，唯恐觸法，先後向三重
市大有派出所警員劉義中、大同分局民生派出所警員陳慶生自首
，原審未依自首規定減刑，於法不合。又本件量刑過重，請求減
輕其刑，並准予宣告緩刑或易科罰金云云。惟查：刑法第六十二
條所規定之自首，以對於未發覺之罪，向有偵查權之機關或公務
員自承犯罪，進而接受裁判為要件，亦即行為人於犯罪後，須向
有偵查犯罪職務之公務員自承犯罪且有受裁判之事實，始有其適
用。原判決就證人即警員劉義中、陳慶生之證詞及在共同被告莊
健達住處搜獲改造手槍一把等證據資料，加以綜合判斷，認上訴
人是在精神不穩定或在協助緝毒時說出其有槍枝，始終未提出該
槍枝供警察查證，難認有自首犯罪接受裁判之意思，尚不合自首
報繳要件，無從依刑法第六十二條自首或槍砲彈藥刀械管制條例
第十八條第一項規定減免其刑，核屬事實審法院依憑卷證所為判
斷之適法職權行使，與證據法則無悖。上訴意旨對此部分論斷，
未依據卷存訴訟資料具體指明原判決究如何違背經驗法則或論理
法則，徒執原判決已詳細論述之事項，指為未說明，係以自己之
說詞，漫指原判決違背法令，殊非適法之第三審上訴理由。又量
刑之輕重，乃實體法上賦予法院得為自由裁量之事項。原判決已
以上訴人之行為責任為基礎，並斟酌刑法第五十七條各款所列情
狀而為刑之量定，核未逾越法定刑度，或濫用其權限，即不能任
意指為違法。另請求緩刑，既不涉原判決違背法令之問題，自不
得據為第三審上訴之適法理由。綜上所述，本件上訴，核與法定
上訴第三審之形式要件不符。其上訴違背法律上之程式，應予駁
回。
據上論結，應依刑事訴訟法第三百九十五條前段，判決如主文。
中    華    民    國  九十七  年    八    月  二十一  日
                      最高法院刑事第九庭
                          審判長法官  洪  文  章
                                法官  王  居  財
                                法官  郭  毓  洲
                                法官  黃  梅  月
                                法官  邱  同  印
      本件正本證明與原本無異
                                      書  記  官
中    華    民    國  九十七  年    八    月  二十七  日
                                                      Ｑ


司法院資訊處製作；財團法人民間司法改革基金會備份。
